# Mickaël Grolé: Référenceur web - Expert SEO

Linkedin: https://linkedin.com/in/mickaelgrole

06.29.28.20.97 - contact@mickaelgrole.fr - 49 rue Porquerolles, 69400 Villefranche sur saône - 33 ans - célibataire

Fort de plus de 10 années d'expériences dans le digital principalement en tant que responsable de plusieurs boutiques internet et de blogs, je vous propose de m'occuper de tous les processus qui peuvent concerner la création, l'animation, l'acquisition, la fidélisation et le référencement général de votre site web. Très à l'aise avec les dernières nouveautés qui permettent une conversion non négligeable, je suis à l'écoute de toutes opportunités concernant le référencement web en général avec une forte expérience en SEO.

# - Compétences -

- # Création et organisation de jeux concours et d'opérations évènementielles
- # Création de visuels multimédia (images, vidéos, animations flash)
- # Animation de communauté online avec incitation à l'engagement (social & blog)
- # Veille concurrentielle et sociale Audit complet de sites Mesure d'audiences, statistiques et reporting
- # Développement de la notoriété d'une marque et gestion de la e-réputation
- # Acquisition de membres sociaux avec mise en place d'une stratégie CRM
- # Création et optimisation des pages sociales
- # Rédaction éditoriale unique de contenu optimisé pour la conversion et le référencement
- # Intégration de modules sociaux on-site Réglage serveur de 1er niveau
- # Mise en place d'une stratégie sociale de communication sur chacun des réseaux sociaux
- # Création, administration, optimisation et suivi des campagnes publicitaires search & display ( Adwords, Facebook, Bing et Marketplace )
- # Rédaction des métas, page d'accueil et fiches produits optimisés pour le référencement naturel suivant les consignes des moteurs de recherche
- # Maillage interne, sémantique et champ lexical élargi, linking externe
- # Optimisation de la charte graphique d'un site e-commerce ( conversion, navigation, temps de réponse ... )
- # Expert en référencement SEO naturel & SMO combiné
- # Optimisation du ROI et reporting de toutes les actions marketing on-site
- # Gestion commerciale clientèle et fournisseur

# - Parcours professionnel -

#### Février 2018 - Septembre 2019 : Robinetandco.com

# Contrat en freelance pour des petits travaux généraux divers pour un e-commerce dans le domaine de la salle de bain . Audit complet et refonte du site web .

#### Octobre 2017 - Mai 2019 : Letempsdestravaux.com & CFacilo.com

# Contrat en freelance pour le développement général de 2 sites web complémentaires dans le domaine du matériel électrique . Développement sur les marketplaces et SEO.

#### Juin 2016 (Août 2016) - Décembre 2017 : LeBipolaire.com (vendu)

# Responsable d'un blog d'informations sur la santé ( création et développement, principalement le SEO et SMO avec une communauté importante )

### Mai 2015 - Novembre 2015 : Kapouzo.com

# Responsable e-commerce ( création et développement, principalement le SEO ) - Boutique spécialisée dans la vente de t-shirts streetwear pour homme .

### Novembre 2011 - Janvier 2015 : OriginalString.com ( vendu )

# Responsable e-commerce d'un site de niche dans la lingerie sexy ( création, développement et optimisation ) SEO / SEA / SMO et acquisition sociale .

# — Divers —

# Informatique

- # Adobe Photoshop
- # Adobe Illustrator
- # Microsoft Excel
- # Microsoft Word
- # Microsoft Office # Os Commerce
- # Prestashop
- **# Wordpress**
- # Langage CSS
- # Langage Javascript
- # Langage HTML
- # Langage PHP/MYSQL
- **# Techniques SEO**
- # Webmarketing
- # Semrush
- # Outils Google ( stats )

#### Langue

# Anglais (notions)

#### **Formation**

# BEP Productique Mécanique option usinage ( 2004 )

#### Loisirs

- # Musique
- # Informatique
- # Billard

## **Sports**

- # Football
- # Handball
- # Volleyball